【裁判字號】    97,裁,2166
【裁判日期】    970403
【裁判案由】    營業稅
【裁判全文】
最  高  行  政  法  院  裁  定
                                     97年度裁字第02166號
上  訴  人  和倡工程股份有限公司
代  表  人  甲○○
被 上訴 人  財政部臺北市國稅局
代  表  人  凌忠嫄
上列當事人間營業稅事件，上訴人對於中華民國97年1月23日臺
北高等行政法院96年度訴字第2099號判決，提起上訴，本院裁定
如下：
    主  文
上訴駁回。
上訴審訴訟費用由上訴人負擔。
    理  由
一、按對於高等行政法院判決之上訴，非以其違背法令為理由，
    不得為之，行政訴訟法第242條定有明文。同法第243條第1
    項規定，判決不適用法規或適用不當者，為違背法令；而判
    決有第243條第2項所列各款情形之一者，其判決當然違背法
    令。又提起上訴，應以上訴狀表明上訴理由並應添具關於上
    訴理由之必要證據，復為同法第244條第1項第4款及第2項所
    明定。準此，當事人提起上訴，如以原審判決有行政訴訟法
    第243條第1項不適用法規或適用不當為理由時，其上訴狀應
    有具體之指摘，並揭示該法規之條項或其內容；如以原審判
    決有第243條第2項所列各款情形之當然違背法令為理由時，
    其上訴狀應揭示合於該款之事實。如上訴狀未依此項方法表
    明，即難認為已對原審判決之違背法令有具體之指摘，其上
    訴自難認為合法。
二、本件上訴人對於臺北高等行政法院判決上訴，略以：依本院
    75年度判字第681號判決意旨，稅務訴訟之舉證分配理論，
    原則上與一般行政訴訟相同，課稅處分應由稽徵機關負舉證
    之責，而當事實不明時，其不利益之風險應歸屬於由該事實
    導出有利效果之訴訟當事人負擔，此有行政訴訟法第136條
    準用民事訴訟法第277條規定可參。本件經被上訴人認定有
    進貨事實，依商業之經驗法則，應有支付貨款之事實，如仍
    認事實不明，自應由被上訴人負舉證責任。上訴人有進貨事
    實既為雙方所不爭，且上訴人主觀上亦認係與崇展企業有限
    公司（下稱崇展公司）業務代表陳春生接洽，應無故意或過
    失可言。況財政部民國95年5月23日台財稅字第09504535500
    號函釋，有關稽徵機關查核營業人取得涉嫌虛設行號開立之
    統一發票申報扣抵案件之原則，亦規定如無法查明營業人確
    無向其進貨，且該涉嫌虛設行號已依規定按其申報進、銷項
    資料，並按其應納稅額繳納者，應免予補稅處罰。被上訴人
    以上訴人進貨未依規定取得合法憑證處罰補稅，適用法令有
    誤云云。經核上開理由，無非重述其在原審行政訴訟起訴狀
    之理由，或對原審取捨證據、認定事實之職權行使事項，任
    意指摘為不當，而未具體表明原判決究有如何不適用法規或
    適用不當，或有如何違背司法院解釋或本院判例，及有如何
    合於行政訴訟法第243條第2項所列各款之情形，難認為已對
    原判決之違背法令有具體之指摘。依首揭規定及說明，其上
    訴自不合法，應予駁回。另查，當事人主張事實，須負舉證
    責任，倘其所提出之證據，不足為主張事實之證明，自不能
    認其主張之事實為真實。本件被上訴人已就崇展公司為虛設
    行號舉證，則上訴人主張其與崇展公司有交易之事實，自應
    負舉證責任，附此指明。
三、依行政訴訟法第249條第1項前段、第104條、民事訴訟法第
    95條、第78條，裁定如主文。
中    華    民    國    97    年    4     月    3     日
                    最高行政法院第四庭
                        審判長法官  鍾  耀  光
                              法官  帥  嘉  寶
                              法官  姜  仁  脩
                              法官  王  德  麟
                              法官  黃  清  光
以  上  正  本  證  明  與  原  本  無  異
中    華    民    國    97    年    4     月    3     日
                              書記官  王  史  民


司法院資訊處製作；財團法人民間司法改革基金會備份。
